---
title: "Introduccion a ML. Ejercicios"
author: "Laura Sudupe Medinilla"
date: "17/2/2021"
output: word_document
---

```{r setup, include=FALSE}
knitr::opts_chunk$set(echo = TRUE)
```



```{r}
# Función para cargar todos los paquetes necesarios
LoadLibraries <- function() {
  myLibraries <- c("faraway", "ggplot2", "dplyr", "cowplot", "scales", "aplot")
  invisible(lapply(myLibraries, library, character.only = TRUE))
}
LoadLibraries()
```


```{r}
install.packages("aplot")
```



EJERCICIOS FARADAY.

1. The dataset teengamb concerns a study of teenage gambling in Britain. Make a
numerical and graphical summary of the data, commenting on any features that
you find interesting. Limit the output you present to a quantity that a busy 
reader would find sufficient to get a basic understanding of the data.

```{r}
# Cargamos el paquete
data <- teengamb
rownames(data) <- c(1:nrow(data))
```

```{r}
#Vamos a ver los datos que lo componen
head(data)
dim(data) #número de filas y columnas
str(data) #estructura de las variables
```
Vemos que tenemos 5 columnas y 47 filas. Todos los valores son numericos, vemos
que la variable sex es categorica

```{r}
data$sex <- factor(data$sex, levels = c(0,1), labels = c("man", "woman"))
summary(data)
```
```{r}
sum(is.na(data))
```

Vamos a realizar algunas representaciónes para estudiar los datos
```{r}
#Veamos a ver los valores de gamble y status  segun el sexo

par(mfrow=c(1,2))
boxplot(data$gamble ~ data$sex, xlab= "Sexo", ylab="Gasto en el juego", 
        col= c(col= rgb(red = 0, green = 0, blue = 1, alpha= 0.45),
               col= rgb(red = 1, green = 0, blue = 0, alpha = 0.45)))

boxplot(data$status ~ data$sex, xlab= "Sexo", ylab="Estatus socioeconomico", 
        col= c(col= rgb(red = 0, green = 0, blue = 1, alpha= 0.45),
               col= rgb(red = 1, green = 0, blue = 0, alpha = 0.45)))

```

Vemos que hay una diferencia considerable, para el grupo de los hombres tenemos 
mayores valores tanto en el gasto en el juego como en el estatus socioeconomico

```{r}
#Veamos como se distribuye los ingresos dependiendo el sexo
data%>%
ggplot(aes(x = income, fill = sex)) + geom_density(alpha=0.4) +
scale_fill_manual(values=c("#999999", "#E69F00", "#56B4E9")) +
theme_classic() + theme(legend.position="top")
```
Vemos que hay mayor densidad de mujeres que tienen ingresos mas bajos

```{r}
#Vamos a ver la relación entre la puntuación verbal y el gasto en el juego por 
#sexos

ggplot(data, aes(x= verbal, y=gamble, color = sex)) + geom_point()+
  theme(legend.position = "top", legend.direction = "horizontal")
         


```
Observamos que para valores de puntuación verbal entre 4 y 8 las mujeres tienen 
un gasto mensual menor en el juego.


2. The dataset uswages is drawn as a sample from the Current Population Survey 
in 1988. Make a numerical and graphical summary of the data as in the previous question.

```{r}
data2 <- uswages
head(data2)

str(data2)

```
```{r}
summary(data2)
```

Vamos a realizar algunas modificaciones para mayor entendimiento de los datos.


```{r}
ggplot(data2, aes(state), width=2)  + geom_bar(aes(fill=race)) + theme_classic()

```

Se puede ver que la proporcion de personas de raza negra y blanca esta muy 
desajustado

```{r}
#Veamos como se distribuye la cantidad de ganancias dependiendo de la raza y de
#la zona

par(mfrow=c(2,1))
data2%>%
ggplot(aes(x = wage, fill = race)) + geom_density(alpha=0.4) +
scale_fill_manual(values=c("#999999", "#E69F00", "#56B4E9")) +
theme_classic() + theme(legend.position="top")

data2%>%
ggplot(aes(x = wage, fill = state)) + geom_density(alpha=0.4) +
scale_fill_manual(values=c("#999999", "#E69F00", "#56B4E9", "#009E73")) +
theme_classic() + theme(legend.position="top")
```

Vemos que hay mayor densidad en cuanto a menor ingresos en la raza negra. A su 
vez, en cuanto a los distritos se mantiene bstante igualado con una densidad 
mayor en menor ingresos en el sur.

```{r}
ggplot(data2, aes(x = race, y = educ)) + geom_boxplot(aes(fill = race), alpha = 0.4) +
  theme_classic() + labs(x = "Raza", y = "Educación") + ylim(0, 30)
```
Aunque tenemos outliers, vemos que los niveles de educación estan por debajo en
la raza negra


EJERCICIOS CARMONA.

3. Consideremos el problema de tráfico planteado en el apartado 1.2 de este 
capítulo, con la variable independiente densidad y la variable dependiente raíz 
cuadrada de la velocidad. Con los datos proporcionados en la tabla 1.1

```{r}
dens <- c(12.7,17.0,66.0,50.0,87.8,81.4,75.6,66.2,81.1,62.8,77.0,89.6,
18.3,19.1,16.5,22.2,18.6,66.0,60.3,56.0,66.3,61.7,66.6,67.8)
vel <- c(62.4,50.7,17.1,25.9,12.4,13.4,13.7,17.9,13.8,17.9,15.8,12.6,
51.2,50.8,54.7,46.5,46.3,16.9,19.8,21.2,18.3,18.0,16.6,18.3)
rvel <- sqrt(vel)
```

realizar el siguiente proceso:

(a) Dibujar la nube de puntos y la recta que pasa por los puntos (12.7,√62.4) y
(87.8,√12.4).
Dibujar el gráfico de los residuos con la densidad y el gráfico con las 
predicciones. Calcular la suma de cuadrados de los residuos.

```{r}
# Vamos a calcular la ecuación de la recta que pasa por los puntos
x <- c(12.7, 87.8)
y <- sqrt(c(62.4, 12.4))
reg_lin <- lm(y ~ x)
reg_lin

```


```{r}
#Dibujamos la nube de puntos y añadimos la recta que pasa por los puntos
plot(rvel~dens,xlim=c(0 ,100), ylim=c(0,11))
abline(reg_lin, col="red")

```

```{r}

#Dibujamos el grafico de residuos vs densidad y residuos vs predicciones
#Calculamos las predicciones con los coeficientes de la recta que pasa por los 
#puntos

predicciones <- reg_lin$coef[1] + reg_lin$coef[2] * densidad

#Calculamos los residuos 
e <- rvel - predicciones

par(mfrow=c(1,2))
plot(dens, e, xlab="Densidad", ylab="Residuos", ylim=c(-0.8,0.8))
abline(h=0,col="red")
plot(predicciones, e, xlba="Densidad", ylab ="Predicciones", ylim=c(-0.8,0.8))
abline(h=0,col="red")
```
Tenemos un patron de dispersión no aleatorio en los residuos, esto indica que no
se cumple el supuesto de varianza constante en los errores del modelo. Tenemos
una tendencia de abanico. 

```{r}
#Calculamos la suma de los cuadrados del residuo
SCE <- sum((e)^2)
SCE

```

(b) Hallar la recta de regresión simple. Dibujar el gráfico de los residuos con 
la densidad y el gráfico con las predicciones. Calcular la suma de cuadrados de 
los residuos.

```{r}
#Hallamos la recta
reg_lin_simple <- lm(rvel ~ dens)
reg_lin_simple

#Hallamos los residuos y las predicciones
residuos_simple <- reg_lin_simple$residual
predicciones_simple <- rvel - residuos_simple

#Dibujamos las graficas
par(mfrow=c(1,2))
plot(dens, residuos_simple, xlab="Densidad", ylab="Residuos", ylim=c(-0.6,0.6))
abline(h=0,col="red")
plot(predicciones_simple, residuos_simple, xlba="Densidad", ylab ="Predicciones"
     , ylim=c(-0.6,0.6))
abline(h=0,col="red")

#Calculamos suma de cuadrados de los residuos
SCE_simple <- sum((residuos_simple)^2)
SCE_simple
```
Estan mas cerca del 0 pero siguen teniendo una tendencia. La suma de los 
cuadrados de los residuos se ha reducido


(c) Mejorar el modelo anterior considerando una regresión parabólica. Dibujar 
el gráfico de los residuos con la densidad y el gráfico con las predicciones. 
Calcular la suma de cuadrados de los residuos.

```{r}
#Ajustamos a una regresion polinomica
reg_parabolica <- lm(rvel ~ poly(dens,2))
reg_parabolica

#Hallamos los residuos y las predicciones
residuos_para <- reg_parabolica$residual
predicciones_para <- rvel - residuos_para

#Dibujamos las graficas
par(mfrow=c(1,2))
plot(dens, residuos_para, xlab="Densidad", ylab="Residuos", ylim=c(-1,1))
abline(h=0,col="red")
plot(predicciones_para, residuos_para, xlba="Densidad", ylab ="Predicciones"
     , ylim=c(-1,1))
abline(h=0,col="red")

#Calculamos suma de cuadrados de los residuos
SCE_para <- sum((residuos_para)^2)
SCE_para


```

(d) Calcular la capacidad de la carretera o punto de máximo flujo. Recordar que
flujo = vel × densidad.

Para encontrar el punto maximo, tenemos que representar la funcion del flujo 
respecto de la densidad. Una vez que tenemos la curva, encontrar cuando la 
derivada vale 0. No se como tendria que hacerlo en R.


4. La siguiente tabla contiene los mejores tiempos conseguidos en algunas 
pruebas de velocidad en los Juegos Olímpicos de Atlanta:

```{r}
distancia <- c(100, 200, 400, 800, 1500, 5000, 10000, 42192)
tiempo_h <- c(9.84, 19.32, 43.19, 102.58, 215.78, 787.96, 1627.34, 7956)
tiempo_m <- c(10.94, 22.12, 48.25, 117.73, 240.83, 899.88, 1861.63, 8765.00)
```

Si tomamos como variable regresora o independiente la distancia (metros) y como 
variable respuesta o dependiente el tiempo (segundos):

(a) Calcular la recta de regresión simple con los datos de los hombres y 
dibujarla. Dibujar el gráfico de los residuos con la distancia y el gráfico con
las predicciones. Calcular la suma de cuadrados de los residuos y el R2.

```{r}
#Recta de regresión
reg_sim_hombres <- lm(tiempo_h ~  distancia)
plot(distancia, tiempo_h, xlab= "Distancia", 
                      ylab="Tiempo hombres")
abline(reg_sim_hombres, col="red")

#Hallamos los residuos y las predicciones
e <- reg_sim_hombres$residuals
pred <- tiempo_h - e

#Dibujamos las graficas
par(mfrow=c(1,2))
plot(distancia, e, xlab="Distancia", ylab="Residuos", ylim=c(-100,100))
abline(h=0,col="red")
plot(pred, e, xlba="Distancia", ylab ="Predicciones"
     , ylim=c(-100,100))
abline(h=0,col="red")

#Calculamos suma de cuadrados de los residuos
SCE_h <- sum((e)^2)
SCE_h

#R2 es "Multiple R-squared"
summary(reg_sim_hombres)
```


(b) Repetir el apartado anterior utilizando los logaritmos de las variables 
tiempo y distancia.

```{r}
#Calculamos los logaritmos
log_distancia <- log(distancia)
log_tiempo_h <- log(tiempo_h)

#Recta de regresión
reg_sim_hombres_log <- lm(log_tiempo_h ~log_distancia)
plot(log_distancia, log_tiempo_h, xlab= "Logaritmos distancia", 
                      ylab="Logaritmos tiempo hombres")
abline(reg_sim_hombres_log, col="red")

#Hallamos los residuos y las predicciones
e_log <- reg_sim_hombres_log$residuals
pred_log <- log_tiempo_h - e_log

#Dibujamos las graficas
par(mfrow=c(1,2))
plot(log_distancia, e_log, xlab="Log_distancia", ylab="Residuos", ylim=c(-0.4,0.4))
abline(h=0,col="red")
plot(pred_log, e_log, xlba="Log_distancia", ylab ="Predicciones"
     , ylim=c(-0.4,0.4))
abline(h=0,col="red")

#Calculamos suma de cuadrados de los residuos
SCE_h <- sum((e_log)^2)
SCE_h

#R2 es "Multiple R-squared"
summary(reg_sim_hombres_log)
```


(c) Repetir los dos apartados anteriores utilizando los datos de las mujeres.

```{r}
#Recta de regresión
reg_sim_mujeres <- lm(tiempo_m ~  distancia)
plot(distancia, tiempo_m, xlab= "Distancia", 
                      ylab="Tiempo mujeres")
abline(reg_sim_mujeres, col="red")

#Hallamos los residuos y las predicciones
e <- reg_sim_mujeres$residuals
pred <- tiempo_m - e

#Dibujamos las graficas
par(mfrow=c(1,2))
plot(distancia, e, xlab="Distancia", ylab="Residuos", ylim=c(-100,100))
abline(h=0,col="red")
plot(pred, e, xlba="Distancia", ylab ="Predicciones"
     , ylim=c(-100,100))
abline(h=0,col="red")

#Calculamos suma de cuadrados de los residuos
SCE_h <- sum((e)^2)
SCE_h

#R2 es "Multiple R-squared"
summary(reg_sim_mujeres)
```


```{r}
#Calculamos los logaritmos
log_tiempo_m <- log(tiempo_m)

#Recta de regresión
reg_sim_mujeres_log <- lm(log_tiempo_m ~log_distancia)
plot(log_distancia, log_tiempo_m, xlab= "Logaritmos distancia", 
                      ylab="Logaritmos tiempo mujeres")
abline(reg_sim_mujeres_log, col="red")

#Hallamos los residuos y las predicciones
e_log <- reg_sim_mujeres_log$residuals
pred_log <- log_tiempo_m - e_log

#Dibujamos las graficas
par(mfrow=c(1,2))
plot(log_distancia, e_log, xlab="Log_distancia", ylab="Residuos", ylim=c(-0.4,0.4))
abline(h=0,col="red")
plot(pred_log, e_log, xlba="Log_distancia", ylab ="Predicciones"
     , ylim=c(-0.4,0.4))
abline(h=0,col="red")

#Calculamos suma de cuadrados de los residuos
SCE_h <- sum((e_log)^2)
SCE_h

#R2 es "Multiple R-squared"
summary(reg_sim_mujeres_log)
```









