---
title: "Introduccion a ML. Ejercicios"
author: "Laura Sudupe Medinilla"
date: "17/2/2021"
output: word_document
---

```{r setup, include=FALSE}
knitr::opts_chunk$set(echo = TRUE)
```



```{r}
# Función para cargar todos los paquetes necesarios
LoadLibraries <- function() {
  myLibraries <- c("faraway", "ggplot2", "dplyr", "cowplot", "scales", "aplot")
  invisible(lapply(myLibraries, library, character.only = TRUE))
}
LoadLibraries()
```


```{r}
install.packages("aplot")
```



EJERCICIOS FARADAY.

1. The dataset teengamb concerns a study of teenage gambling in Britain. Make a
numerical and graphical summary of the data, commenting on any features that
you find interesting. Limit the output you present to a quantity that a busy 
reader would find sufficient to get a basic understanding of the data.

```{r}
# Cargamos el paquete
data <- teengamb
rownames(data) <- c(1:nrow(data))
```

```{r}
#Vamos a ver los datos que lo componen
head(data)
dim(data) #número de filas y columnas
str(data) #estructura de las variables
```
Vemos que tenemos 5 columnas y 47 filas. Todos los valores son numericos, vemos
que la variable sex es categorica

```{r}
data$sex <- factor(data$sex, levels = c(0,1), labels = c("man", "woman"))
summary(data)
```
```{r}
sum(is.na(data))
```

Vamos a realizar algunas representaciónes para estudiar los datos
```{r}
#Veamos a ver los valores de gamble y status  segun el sexo

par(mfrow=c(1,2))
boxplot(data$gamble ~ data$sex, xlab= "Sexo", ylab="Gasto en el juego", 
        col= c(col= rgb(red = 0, green = 0, blue = 1, alpha= 0.45),
               col= rgb(red = 1, green = 0, blue = 0, alpha = 0.45)))

boxplot(data$status ~ data$sex, xlab= "Sexo", ylab="Estatus socioeconomico", 
        col= c(col= rgb(red = 0, green = 0, blue = 1, alpha= 0.45),
               col= rgb(red = 1, green = 0, blue = 0, alpha = 0.45)))

```

Vemos que hay una diferencia considerable, para el grupo de los hombres tenemos 
mayores valores tanto en el gasto en el juego como en el estatus socioeconomico

```{r}
#Veamos como se distribuye los ingresos dependiendo el sexo
data%>%
ggplot(aes(x = income, fill = sex)) + geom_density(alpha=0.4) +
scale_fill_manual(values=c("#999999", "#E69F00", "#56B4E9")) +
theme_classic() + theme(legend.position="top")
```
Vemos que hay mayor densidad de mujeres que tienen ingresos mas bajos

```{r}
#Vamos a ver la relación entre la puntuación verbal y el gasto en el juego por 
#sexos

ggplot(data, aes(x= verbal, y=gamble, color = sex)) + geom_point()+
  theme(legend.position = "top", legend.direction = "horizontal")
         


```
Observamos que para valores de puntuación verbal entre 4 y 8 las mujeres tienen 
un gasto mensual menor en el juego.


2. The dataset uswages is drawn as a sample from the Current Population Survey 
in 1988. Make a numerical and graphical summary of the data as in the previous question.

```{r}
data2 <- uswages
head(data2)

str(data2)

```
```{r}
summary(data2)
```

Vamos a realizar algunas modificaciones para mayor entendimiento de los datos.


```{r}
ggplot(data2, aes(state), width=2)  + geom_bar(aes(fill=race)) + theme_classic()

```

Se puede ver que la proporcion de personas de raza negra y blanca esta muy 
desajustado

```{r}
#Veamos como se distribuye la cantidad de ganancias dependiendo de la raza y de
#la zona

par(mfrow=c(2,1))
data2%>%
ggplot(aes(x = wage, fill = race)) + geom_density(alpha=0.4) +
scale_fill_manual(values=c("#999999", "#E69F00", "#56B4E9")) +
theme_classic() + theme(legend.position="top")

data2%>%
ggplot(aes(x = wage, fill = state)) + geom_density(alpha=0.4) +
scale_fill_manual(values=c("#999999", "#E69F00", "#56B4E9", "#009E73")) +
theme_classic() + theme(legend.position="top")
```

Vemos que hay mayor densidad en cuanto a menor ingresos en la raza negra. A su 
vez, en cuanto a los distritos se mantiene bstante igualado con una densidad 
mayor en menor ingresos en el sur.

```{r}
ggplot(data2, aes(x = race, y = educ)) + geom_boxplot(aes(fill = race), alpha = 0.4) +
  theme_classic() + labs(x = "Raza", y = "Educación") + ylim(0, 30)
```
Aunque tenemos outliers, vemos que los niveles de educación estan por debajo en
la raza negra


EJERCICIOS CARMONA.

3. Consideremos el problema de tráfico planteado en el apartado 1.2 de este 
capítulo, con la variable independiente densidad y la variable dependiente raíz cuadrada de la velocidad. Con los datos proporcionados en la tabla 1.1

```{r}
dens <- c(12.7,17.0,66.0,50.0,87.8,81.4,75.6,66.2,81.1,62.8,77.0,89.6,
18.3,19.1,16.5,22.2,18.6,66.0,60.3,56.0,66.3,61.7,66.6,67.8)
vel <- c(62.4,50.7,17.1,25.9,12.4,13.4,13.7,17.9,13.8,17.9,15.8,12.6,
51.2,50.8,54.7,46.5,46.3,16.9,19.8,21.2,18.3,18.0,16.6,18.3)
rvel <- sqrt(vel)
```

realizar el siguiente proceso:

(a) Dibujar la nube de puntos y la recta que pasa por los puntos (12.7,√62.4) y (87.8,√12.4).
Dibujar el gráfico de los residuos con la densidad y el gráfico con las 
predicciones. Calcular la suma de cuadrados de los residuos.

```{r}
# Vamos a calcular la ecuación de la recta que pasa por los puntos
x <- c(12.7, 87.8)
y <- sqrt(c(62.4, 12.4))
reg_lin <- lm(y ~ x)
reg_lin

```


```{r}
#Dibujamos la nube de puntos y añadimos la recta que pasa por los puntos
plot(rvel~dens)
abline(reg_lin, col="red")
#abline(a =8.6397, b =-0.0583, col="red", lwd=3, lty=2 )

```
```{r}
#Dibujamos el grafico de residuos vs densidad y residuos vs predicciones
#par(mfrow=c(2,1))

#Calculamos los residuos
e <- reg_lin$residuals

#Calculamos las predicciones
predicciones <- rvel - e
predicciones

```







(b) Hallar la recta de regresión simple. Dibujar el gráfico de los residuos con 
la densidad y el gráfico con las predicciones. Calcular la suma de cuadrados de 
los residuos.

(c) Mejorar el modelo anterior considerando una regresión parabólica. Dibujar el gráfico de los residuos con la densidad y el gráfico con las predicciones. 
Calcular la suma de cuadrados de los residuos.


(d) Calcular la capacidad de la carretera o punto de máximo flujo. Recordar que
flujo = vel × densidad.

